臺灣新北地方法院民事裁定　　　　　　　 110年度司字第56號
聲　請　人　王永富律師
相　對　人　金剛鐵工廠股份有限公司

法定代理人　陳淑玲　
上列當事人間聲請解任臨時管理人事件，本院裁定如下：
    主  文
本院於民國109 年12月15日以109 年度司字第63、66、70號民事
裁定選任王永富律師為金剛鐵工廠股份有限公司之臨時管理人，
應予解任。
聲請程序費用由金剛鐵工廠股份有限公司負擔。
    理  由
一、按董事會不為或不能行使職權，致公司有受損害之虞時，法
    院因利害關係人或檢察官之聲請，得選任一人以上之臨時管
    理人，代行董事長及董事會之職權；但不得為不利於公司之
    行為，公司法第208 條之1 第1 項定有明文。查公司法第20
    8 條之1 係於民國90年11月12日所增訂，考其立法理由，旨
    在防免公司因董事死亡、辭職或當然解任，致董事會無法召
    開行使職權；或董事全體或大部分均遭法院假處分不能行使
    職權，甚或未遭假處分執行之剩餘董事消極地不行使職權，
    致公司業務停頓，影響股東權益及國內經濟秩序。準此，本
    條之增訂除在謀求保障公司股東權益之目的外，尚且存有維
    護公共利益之意旨，從而，於法院選任臨時管理人之場合，
    臨時管理人聲請解任之理由是否正當及應否許其解任，自應
    由法院本諸上開立法意旨審酌之。又公司法雖未就解任臨時
    管理人之原因及程序做明文規定，惟選任臨時管理人之目的
    既係代行董事長及董事會之職權，則依立法意旨，須於公司
    董事會已能正常行使職權，或公司已因廢止、解散或由清算
    人行清算程序，或臨時管理人有何不利於公司之行為，始無
    需臨時管理人或得聲請由法院為解任之必要。
二、聲請意旨略以：貴院109 年度司字第63號民事裁定選任聲請
    人為相對人之臨時管理人，由聲請人於110 年8 月26日下午
    2 時，在臺北市○○路0 段00○0 號之台大校友會館，召集
    相對人110 年度股東常會，由有代表已發行股份總數過半數
    之股東出席，以出席股表表決權數過半數之同意決議，承認
    ：⑴94年至109 年度營業報告案、⑵承認94年至109 年度盈
    虧撥補案、⑶改選並當選董事9 席、監察人2 席案。相對人
    董事會已能正常行使職權，爰依公司法第208 條之1 規定，
    聲請解任相對人之臨時管理人職務等語。
三、經查：聲請人主張上開事實，業經本院依職權通知相對人表
    示意見，經相對人提出相對人110 年8 月26日股東會議事錄
    、110 年8 月26日金剛鐵工廠股份有限公司第16屆第1 次董
    事會議事錄及簽到簿各1 份在卷可證，足堪認定。是選任臨
    時管理人之目的既係代行董事長及董事會之職權，則依上開
    立法意旨及說明，相對人既召開股東會選任董事，董事會亦
    仍能正常行使職權，自無需臨時管理人代行職權之必要，是
    聲請人聲請解任其擔任相對人臨時管理人之職務，即屬有據
    ，應予准許。
四、依非訟事件法第21條第2 項、民事訴訟法第95條、第78條，
    裁定如主文。
中    華    民    國   110    年    9     月    17    日
                     民事第三庭    法  官  張誌洋
以上正本係照原本作成
如對本裁定抗告，須於裁定送達後10日內向本院提出抗告狀，並
應繳納抗告費新臺幣1000元整。
中    華    民    國   110    年    9     月    17    日
                                   書記官  廖美紅